臺灣板橋地方法院刑事判決　　　　　　　 94年度易字第885號
公　訴　人　臺灣板橋地方法院檢察署檢察官
被　　　告　甲○○
上列被告因竊盜等案件，經檢察官提起公訴（九十四年度偵字第
一一三三九號），本院於準備程序進行中，被告就被訴之事實為
有罪之陳述，經告知被告簡式審判程序之旨，並聽取當事人之意
見後，裁定進行簡式審判程序，判決如下：
    主  文
甲○○竊盜，累犯，處有期徒刑壹年；又以強暴妨害人行使權利
，累犯，處有期徒刑伍月。應執行有期徒刑壹年肆月。
    事  實
一、甲○○曾於民國六十七年至七十九年間，犯五次竊盜罪、一
    次恐嚇罪，又於八十年間，因犯竊盜罪，經臺灣臺北地方法
    院於八十年五月六日，以八十年度易字第三二六八號判決判
    處有期徒刑二年四月，復經臺灣高等法院以八十年度上易字
    第二六八九號判決上訴駁回確定，於八十二年七月二十六日
    執行完畢。又於八十三年間，因犯竊盜罪，經臺灣臺北地方
    法院於八十三年四月二十一日，以八十三年度易字第一九三
    一號判決判處有期徒刑八月確定，於八十四年一月三十一日
    執行完畢。又於八十四年六月間，因犯竊盜罪，經臺灣臺北
    地方法院於八十四年八月八日以八十四年度易字第四三一五
    號判決判處有期徒刑三月確定。又於八十四年十月間，因犯
    竊盜罪，經臺灣士林地方法院於八十四年十一月十七日，以
    八十四年度易字第二八八四號判決判處有期徒刑一年確定，
    上開判處有期徒刑三月、一年兩罪，接續執行，於八十五年
    十二月二十九日執行完畢。又於八十六年三月間，因犯竊盜
    罪，經臺灣臺北地方法院於八十六年四月三十日，以八十六
    年度易字第二五七二號判決判處有期徒刑十月確定。又於八
    十六年六月間，因犯竊盜罪，經臺灣士林地方法院於八十六
    年七月十八日，以八十六年度易字第一九一八號判決判處有
    期徒刑一年六月確定，上開判處有期徒刑十月、一年六月兩
    罪，嗣經臺灣士林地方法院定其應執行刑為有期徒刑二年，
    臺灣士林地方法院檢察署以八十七年執更字第三０八號執行
    之，於八十八年六月十一日縮短刑期執行完畢（以上均不構
    成累犯）。又於九十年間，因犯竊盜罪，經臺灣臺北地方法
    院於九十年十一月二十七日，以九十年度簡字第三八三五號
    判決判處有期徒刑六月確定，於九十一年八月二十六日執行
    完畢。又於九十三年間，因犯竊盜罪，經臺灣士林地方法院
    內湖簡易庭以九十三年度湖簡字第八十三號判決判處有期徒
    刑六月確定，甫於九十四年五月二十三日縮短刑期執行完畢
    。詎猶不知悔改，因缺錢花用，竟意圖為自己不法之所有，
    於九十四年七月一日上午十時五十分許，在臺北縣板橋市○
    ○街五十二巷四十八號前（青翠市場內），徒手竊取攤販乙
    ○○○所有，置於攤販架上之黑色皮包一個（內共有現金二
    萬六千八百元、健保卡一張、ＢＥＮＱ廠牌Ｓ６２０ｉ型號
    行動電話一具），得手後隨即離開現場，嗣經其他攤販郭滿
    足等人於同日上午十一時二十分許，在臺北縣板橋市○○街
    九十六巷二十八號前發現甲○○，並將甲○○帶回臺北縣板
    橋市○○街五十二巷四十八號前，乙○○○欲自甲○○口袋
    內取回遭竊之現金時，甲○○竟為防護贓物，另行起意，基
    於以強暴方式妨害乙○○○行使權利之犯意，而揮拳毆打乙
    ○○○之手臂，惟乙○○○未成傷，嗣經警員到場處理，並
    取出上開贓物，始查悉上情。
二、案經被害人乙○○○訴由台北縣政府警察局海山分局報請臺
    灣板橋地方法院檢察署檢察官偵查起訴。
    理  由
一、按除被告所犯為死刑、無期徒刑、最輕本刑為三年以上有期
    徒刑之罪或高等法院管轄第一審案件者外，於第一次審判期
    日前之準備程序進行中，被告先就被訴事實為有罪之陳述時
    ，審判長得告知被告簡式審判程序之旨，並聽取當事人、代
    理人、辯護人及輔佐人之意見後，裁定進行簡式審判程序，
    刑事訴訟法第二百七十三條之一第一項定有明文。經核本件
    被告甲○○所犯係死刑、無期徒刑、最輕本刑為三年以上有
    期徒刑以外之罪，其於準備程序中就被訴事實為有罪之陳述
    ，經法官告知簡式審判程序之旨，並聽取公訴人、被告之意
    見後，本院爰依首揭規定，合議裁定由受命法官獨任進行簡
    式審判程序，合先敘明。
二、上揭犯罪事實，業據被告甲○○於警詢、偵查中及本院訊問
    時自白不諱，並經被害人乙○○○於警詢、偵查中指述綦詳
    ，互核與證人即發現甲○○之攤販郭滿足於警詢時證述之情
    節相符。且本件被告犯案後嗣經警員逮捕，自被告身上起出
    贓款一萬六千四百元，乃通知被害人乙○○○指並認領回上
    開贓物，有警製搜索扣押筆錄、扣押物品目錄表、贓證物認
    領保管單收據各一紙等資料在卷可資佐證。足認被告所為自
    白與事實相符。本件事證明確，被告之犯行洵堪認定，應依
    法論科。
三、核被告甲○○所為，係犯刑法第三百二十條第一項普通竊盜
    罪、第三百零四條第一項強制罪。按刑法上之牽連犯，係指
    行為者意念中祇欲犯某罪，而其實施犯罪之方法，或其實施
    犯罪之結果，觸犯行為人目的行為以外之其他罪名而言。牽
　　連犯的數行為間，有無方法或結果行為與目的行為之牽連關
    係存在，並應參酌行　為時客觀的事實以為決定，亦即在客
    觀上認其方法或結果行為，與犯罪之目的行為，有不可分離
    之直接密切關係，始克成立（最高法院七十九年度臺上字第
    五四七號判例意旨可資參照）。查被告在為竊盜行為時，其
    主觀上既未將嗣後之強制行為包含在其實行犯罪之意思之中
    ，二者間顯難認定具有不可分之關係，是自不具有牽連犯之
    關係，而應依數罪併罰之規定分論併罰。是公訴人認被告所
    犯竊盜與強制罪間有牽連犯之關係，容有誤會，附此敘明。
    又被告有如本判決事實欄所述論罪科刑之執行紀錄，有臺灣
    高等法院被告前案紀錄表可按，其於有期徒刑執行完畢後五
    年內再犯上開有期徒刑以上之罪，為累犯，均應依刑法第四
    十七之規定，均加重其刑。爰審酌被告前有多次竊盜刑案紀
    錄，素行非佳，又正值壯年，本可期其從事正當職業，守法
    重紀，利己利人，卻不思向上，恣意竊取他人之財物，欠缺
    尊重他人財產權益觀念，危害社會治安，行為可訾，應予非
    難，兼衡被告犯罪之動機、目的、手段、犯後尚能坦承不諱
    等一切情狀，分別量處如主文所示之刑，並定其應執行之刑
    ，以資懲儆。
據上論斷，應依刑事訴訟第二百七十三條之一第一項、第二百九
十九條第一項前段，刑法第三百二十條第一項、第三百零四條、
第四十七條、第五十一條第五款，罰金罰鍰提高標準條例第一條
前段，判決如主文。
本案經檢察官許智評到庭執行職務。
中　　華　　民　　國　　94　　年　　8 　　月　　18　　日
                    刑事第十三庭    法  官  侯志融
以上正本證明與原本無異。
如不服本判決，應於判決送達後十日內，向本院提出上訴狀。
                                    書記官  張玉如
中　　華　　民　　國　　94　　年　　8 　　月　　18　　日
附錄本案論罪科刑所用法條全文：
中華民國刑法第三百零四條
(強制罪)
以強暴、脅迫使人行無義務之事或妨害人行使權利者，處三年以
下有期徒刑、拘役或三百元以下罰金。
前項之未遂犯罰之。
中華民國刑法第三百二十條
(普通竊盜罪、竊佔罪)
意圖為自己或第三人不法之所有，而竊取他人之動產者，為竊盜
罪，處五年以下有期徒刑、拘役或五百元以下罰金。
意圖為自己或第三人不法之利益，而竊佔他人之不動產者，依前
項之規定處斷。
前二項之未遂犯罰之。
